【裁判字號】    98,交聲,3115
【裁判日期】    981208
【裁判案由】    聲明異議
【裁判全文】
臺灣高雄地方法院交通事件裁定        98年度交聲字第3115號
原處分機關  交通部公路總局高雄區監理所
法定代理人  劉育麟
異  議  人
即受處分人  甲○○
上列受處分人因違反道路交通管理處罰條例案件，對於交通部公
路總局高雄區監理所民國98年10月25日所為之處分（原處分案號
：高監自裁字第裁80-N00000000號）聲明異議，本院裁定如下：
    主  文
異議駁回。
    理  由
一、原處分意旨以：異議人即受處分人甲○○（下稱異議人）於
    民國97年4 月9 日10時5 分許，酒後駕駛車牌號碼WD-7307
    號自用小貨車，行經高雄縣仁武鄉○○路與鳳仁路路口，經
    警攔檢，測得異議人呼氣酒精濃度達每公升0.57毫克，及駕
    車行經有燈光號誌管制之交岔路口闖紅燈，爰依道路交通管
    理處罰條例第35條第1 項第1 款及第53條第1 項，裁處異議
    人罰鍰新臺幣（下同）52200 元。
二、異議意旨略以：異議人上開酒後駕車違規行為，業經臺灣高
    雄地方法院檢察署檢察官以97年度偵字第11936 號予以緩起
    訴處分確定，並於緩起訴處分期間屆滿前2 個月已履行緩起
    訴處分向指定之團體或社區提供48小時之義務勞務，原處分
    機關仍裁處罰鍰52200 元，違反一事不二罰原則，且異議人
    家中有重病老父要撫養，加上經濟不景氣，爰依法聲明異議
    ，請求撤銷罰鍰處分等語。
三、按一行為同時觸犯刑事法律及違反行政法上義務規定者，依
    刑事法律處罰之，但其行為應處以其他種類行政罰或得沒入
    之物而未經法院宣告沒收者，亦得裁處之；前項行為如經不
    起訴處分或為無罪、免訴、不受理、不付審理之裁判確定者
    ，得依違反行政法上之義務規定裁處之，行政罰法第26條定
    有明文。又汽車駕駛人，駕駛汽車經測試檢定，酒精濃度超
    過規定標準者，處1 萬5 千元以上6 萬元以下罰鍰，並當場
    移置保管其車輛及吊扣其駕駛執照1 年，因而肇事致人受傷
    者，並吊扣其駕駛執照2 年，致人重傷或死亡者，吊銷其駕
    駛執照，並不得再考領；汽車駕駛人經裁判確定處以罰金低
    於本條例第92條第3 項所訂最低罰鍰基準規定者，應依本條
    例裁決繳納不足最低罰鍰之部分；服用毒品、麻醉藥品、酒
    類或其他相類之物，不能安全駕駛動力交通工具而駕駛者，
    處1 年以下有期徒刑、拘役或科或併科15萬元以下罰金，道
    路交通管理處罰條例第35條第1 項第1 款、第8 項、刑法第
    185 條之3 亦有明文。另緩起訴處分最終雖可使被告免於刑
    事之訴追，但需於一定期間內遵守或履行刑事訴訟法第253
    條之2 各款所規定之事項，且如有同法第253 條之3 第1 項
    各款之情形，檢察官仍得依職權或依告訴人之聲請，將緩起
    訴處分撤銷，故其性質與不起訴處分自非相同，仍具處罰之
    實質意涵，故汽車駕駛人駕駛汽車經測試檢定，酒精濃度超
    過規定標準，不能安全駕駛動力交通工具而駕駛者，如經緩
    起訴處分命向公庫或指定公益團體、地方自治團體支付一定
    之金額，該金額自應視同確定判決所處之罰金，則該金額如
    已高於最低罰鍰基準之規定，道路交通管理處罰機關自不得
    再對汽車駕駛人裁處罰鍰，該金額如低於最低罰鍰基準之規
    定，道路交通管理處罰機關方得於扣除該支付金額後，對汽
    車駕駛人裁處繳納不足之金額，另緩起訴處分如係命汽車駕
    駛人遵守或履行向公庫或指定公益團體、地方自治團體支付
    一定金額以外之事項，所命遵守或履行之事項種類既與罰鍰
    不同，依行政罰法第26條第1 項之規定，道路交通管理處罰
    機關仍得按道路交通管理處罰條例第35條第1 項第1 款之所
    訂，對汽車駕駛人裁處罰鍰。
四、本件異議人對原處分機關舉發之上開交通違規事實並未加以
    爭執，且有酒精濃度測試表、舉發違反道路交通管理事件通
    知單1 份附卷可稽，則異議人確於上開時間、地點，被檢測
    呼氣酒精濃度達每公升0.57毫克之事實，應可認定。又異議
    人因上開交通違規事實所涉犯之刑法公共危險罪嫌，業經檢
    察官為緩起訴處分，命向指定之公益團體、地方自治團體或
    社區提供48小時之義務勞務，緩起訴期間1 年，上開勞務業
    經履行完畢，且緩起訴期間業於98年3 月18日期滿而未經撤
    銷，惟原處分機關就同一酒後駕車行為，仍於98年10月25日
    對受處分人裁處罰緩之事實，有緩起訴處分、違反道路交通
    管理事件裁決書、臺灣高等法院被告前案紀錄表各1 份附卷
    可稽。惟緩起訴既係命異議人提供勞務，非向公庫或指定公
    益團體、地方自治團體支付一定金額，所命遵守或履行之事
    項種類與罰鍰不同，依上所述，原處分機關仍得按道路交通
    管理處罰條例第35條第1 項第1 款之所訂，對汽車駕駛人裁
    處罰鍰，自無不合。
五、綜上，原處分機關上開罰鍰之行政裁罰，尚無不合，異議人
    聲明異議自無理由，應予駁回。另原處分既未裁處吊扣異議
    人駕駛執照，異議人請求撤銷吊扣大貨車駕照部分之處分，
    本院自應併予駁回。
六、據上論斷，應依道路交通案件處理辦法第19條，裁定如主文
    。
中    華    民    國    98    年    12    月    8    日
                  交通法庭    法  官  王淑惠
以上正本證明與原本無異。
如不服本裁定應於送達後5日內向本院提出抗告狀。
中    華    民    國    98    年    12    月    8    日
                              書記官  黃旭淑


司法院資訊處製作；財團法人民間司法改革基金會備份。
